【裁判字號】    97,裁,1579
【裁判日期】    970227
【裁判案由】    停職
【裁判全文】
最  高  行  政  法  院  裁  定
                                     97年度裁字第01579號
上  訴  人  甲○○
被 上訴 人  臺北市政府
代  表  人  乙○○
上列當事人間停職事件，上訴人對於中華民國96年10月4日臺北
高等行政法院96年度訴字第262號判決，提起上訴，本院裁定如
下：
    主  文
上訴駁回。
上訴審訴訟費用由上訴人負擔。
    理  由
一、按對於高等行政法院判決之上訴，非以其違背法令為理由，
    不得為之，行政訴訟法第242條定有明文。依同法第243條第
    1項規定，判決不適用法規或適用不當者，為違背法令；而
    判決有同條第2項所列各款情形之一者，為當然違背法令。
    是當事人對於高等行政法院判決上訴，如依行政訴訟法第24
    3條第1項規定，以高等行政法院判決有不適用法規或適用不
    當為理由時，其上訴狀或理由書應有具體之指摘，並揭示該
    法規之條項或其內容；若係成文法以外之法則，應揭示該法
    則之旨趣；倘為司法院解釋或本院之判例，則應揭示該判解
    之字號或其內容。如以行政訴訟法第243條第2項所列各款情
    形為理由時，其上訴狀或理由書，應揭示合於該條項各款之
    事實。上訴狀或理由書如未依此項方法表明，或其所表明者
    與上開法條規定不合時，即難認為已對高等行政法院判決之
    違背法令有具體之指摘，其上訴自難認為合法。
二、本件上訴人對於高等行政法院判決上訴，係以：原判決無非
    以臺北地方法院檢察署95年度偵字第6676、8646號瀆職等案
    件起訴事實為據，惟該等案件尚在臺北地方法院95年度矚訴
    字第2號審理中，則上訴人究有無違法失職情節重大致應為
    停職處分之程度，尚須以前開刑事判決為憑，依行政訴訟法
    第177條第2項、263條規定，應有裁定前開刑事案件終結前
    停止程序之必要。再則，原判決並未調查證據，僅援用前開
    檢察署之起訴書為判斷依據，原判決顯有判決不備理由之違
    法。再者，被上訴人作成停職處分，侵害上訴人服公職、工
    作權及財產權等基本權甚鉅，本應依行政程序法第102條給
    予當事人陳述意見之機會。惟被上訴人所屬工務局養護工程
    處考績委員會民國95年7月11日核定上訴人應予停職並移送
    懲戒處分時，並未通知上訴人到場陳述意見；又上訴人向公
    務人員保障暨培訓委員會提出復審並先行由被上訴人辦理初
    步審核時，被上訴人復未通知上訴人前往陳述意見，且未調
    查上訴人所提出有利之證據，被上訴人顯違反行政程序法第
    36條及第102條規定。原判決未究其情，僅以上訴人經檢察
    官提起公訴為客觀上明白足以確定之事實等語，認定毋須通
    知上訴人陳述意見，對於上訴人於原審之主張未置一詞，原
    判決顯有判決不備理由之違法等語，為其理由。
三、本院經核上訴人對於高等行政法院判決上訴，雖以原判決違
    背法令為由，惟核其上訴理由狀所載內容，係就原審取捨證
    據、認定事實之職權行使，指摘其為不當，而非具體說明其
    有何不適用法規或適用法規不當之情形，並揭示該法規之條
    項或其內容，難認對該判決之如何違背法令已有具體之指摘
    。依首揭說明，應認其上訴為不合法。
四、據上論結，本件上訴為不合法，依行政訴訟法第249條第1項
    前段、第104條、民事訴訟法第95條、第78條，裁定如主文
    。
中    華    民    國    97    年    2     月    27    日
                    最高行政法院第三庭
                        審判長法官  黃  璽  君
                              法官  林  茂  權
                              法官  鄭  忠  仁
                              法官  黃  本  仁
                              法官  吳  東  都
以  上  正  本  證  明  與  原  本  無  異
中    華    民    國    97    年    2     月    29    日
                              書記官  王  福  瀛


司法院資訊處製作；財團法人民間司法改革基金會備份。
